【裁判字號】    99,交抗,97
【裁判日期】    990319
【裁判案由】    聲明異議
【裁判全文】
臺灣高等法院高雄分院刑事裁定          99年度交抗字第97號
抗  告  人
即受處分人  甲○○○
上列抗告人因違反道路交通管理處罰條例聲明異議案件，不服臺
灣高雄地方法院中華民國99年1 月29日裁定（98年度交聲字第32
01號），提起抗告，本院裁定如下：
    主  文
抗告駁回。
    理  由
一、按汽車駕駛人，行車速度，超過規定之最高時速，或低於規
    定之最低時速，除有第43條第1 項第2 款情形外，處新臺幣
    1200元以上2400元以下罰鍰；汽車駕駛人駕駛汽車違反道路
    交通管理處罰條例第40條規定者，除應依該條所規定之罰鍰
    處罰外，並予記違規點數1 點，道路交通管理處罰條例第40
    條、第63條第1 項第1 款分別定有明文。
二、本件原裁定以：(一)異議人（即受處分人）甲○○○於民國（
    下同）98年10月7 日晚上19時38分許，駕駛車牌號碼ZG-878
    3 號自用小客車，行經高雄市○○○路432 號前，該路段之
    時速限制為每小時50公里，經科學儀器測得其行車時速為63
    公里，超過速限13公里，遂逕行舉發，原處分機關於同年11
    月30日依道路交通管理處罰條例第40條規定，以高監自裁字
    第裁80-BD0000000號違反道路交通管理事件裁決書裁罰1,60
    0 元等事實，有交通部公路總局高雄區○○○○○道路交通
    管理事件裁決書、送達證書、高雄市政府警察局舉發違反道
    路交通管理事件通知單、交通違規陳述單及查詢單、高雄市
    政府警察局交通警察大隊函及採證相片等件附卷可證。
    (二)異議人雖以上開取締超速違規之感應式線圈測速器未經國
    家標準局檢測，並已經內政部警政署宣布停止使用，可見感
    應式線圈測速器其準確度令人存疑，應不能作為取締交通違
    規之用。惟本件舉發係採雷達測速儀器測得超速，並非以感
    應線圈取締，且每年均由經濟部標準檢驗局檢定合格核發證
    書始執行測照，有高雄市政府警察局交通警察大隊98年11月
    20日高市警交三字第0980035298號函在卷可稽（見原審卷第
    10頁）。又本件舉發單位用以實施舉發違規超速之雷達測速
    儀（規格：24.125GHz 照相式、廠牌：TRAFFIPAX 、主機型
    號：SPEEDOPHOT、天線型號：TYPE24、主機器號：593-062/
    60268 、天線器號：1149），業於98年8 月10日檢定合格，
    檢定有效期限至99年8 月31日止等情，亦有經濟部標準檢驗
    局98年8 月10日雷達測速儀檢定合格證書影本1 份附卷可證
    （見原審卷第12頁）。從而，本件舉發單位係依據經檢測合
    格之科學儀器拍照採證舉發，並無不當之處；本件交通違規
    事實洵堪認定，異議人前揭所辯，均無足採。因認原處分機
    關依道路交通管理處罰條例第40條及第63條第1 項第1 款規
    定，裁處異議人罰鍰1,600 元，並記違規點數1 點，並無違
    誤，而裁定駁回異議人之異議。經核原裁定於法並無不合。
三、抗告意旨仍以：抗告人並未於98年10月7 日晚上19時38分許
    ，駕駛車牌號碼ZG-8783 號自用小客車行經高雄市○○○路
    432 號前，本件取締超速違規之感應式線圈測速器未經國家
    標準檢測外，僅憑一張照片，遽認照片內車輛為抗告人所使
    用ZG-8783 號車輛，容有未洽；況且高雄市區內與抗告人之
    車型、車色相同之車輛所在多有，而照片又不清晰，如何證
    明車輛係抗告人所有；再者，高雄市○○○路似設有S 感應
    線圈挖掘注意標誌，故舉發儀器究為雷達測速儀器？或確為
    感應線圈仍有查明之必要云云，指摘原裁定不當。惟查：卷
    附超速取締照片單憑肉眼已可明確判讀行經違規地點之車輛
    係ZG-8783 號，有照片在卷可憑（見原審卷第33、35頁背面
    ）。而上開測速係以雷達測速，亦據主管機關內政部警政署
    國道公路警察局第四警察隊函覆明確，無再重複函查之必要
    ，抗告人執上開事由指摘原裁定不當，為無理由，應予駁回
    。
四、據上論結，應依道路交通案件處理辦法第26條，刑事訴訟法
    第412條，裁定如主文。
中    華    民    國    99    年    3     月    19    日
            刑事第四庭    審判長法  官   蕭權閔
                                法  官   陳吉雄
                                法  官   李嘉興
以上正本證明與原本無異。
不得再抗告。
中    華    民    國    99    年    3     月    19    日
                                書記官   唐奇燕

司法院資訊處製作；財團法人民間司法改革基金會備份。
